臺灣高等法院高雄分院刑事判決　　　　 94年度上訴字第547號
上　訴　人　臺灣屏東地方法院檢察署檢察官
被　　　告　甲○○
上列上訴人因被告違反毒品危害防制條例案件，不服臺灣屏東地
方法院93年度訴字第998 號中華民國94年3 月23日第一審判決（
起訴案號：臺灣屏東地方法院檢察署93年度毒偵字第2133號，移
送併案審理：同署94年度毒偵字第399 號、第649 號），提起上
訴，暨移送併案（臺灣屏東地方法院檢察署94年度毒偵字第966
號、第1091號），本院判決如下：
    主  文
原判決撤銷。
甲○○連續施用第一級毒品，累犯，處有期徒刑壹年貳月。扣案
如附表一編號1 、2 、附表二編號1 、附表三編號1 、附表四、
附表五所示之物，均沒收銷燬；扣案如附表二編號2 、附表三編
號2 、3 所示之物，均沒收。
    事  實
一、甲○○前於民國91年間因竊盜案件，經臺灣屏東地方法院判
    處有期徒刑6 月確定，於93年2 月21日執行完畢。又於92年
    間因施用毒品案件，經臺灣屏東地方法院裁定送觀察、勒戒
    後，認無繼續施用毒品傾向，於92年8 月22日執行完畢釋放
    ，並經臺灣屏東地方法院檢察署檢察官於92年8 月25日以92
    年度毒偵緝字第172 號為不起訴處分確定。猶不知警惕，於
    觀察、勒戒執行完畢釋放後5 年內，復基於施用第一級毒品
    海洛因之概括犯意，自93年9 月14日起至94年4 月25日上午
    1 時許止，連續在屏東縣新園鄉○○村○○路181 巷5 號住
    處，以將海洛因摻水置入針筒內注射之方式，平均每日施用
    1 次，而施用第一級毒品海洛因多次。嗣分別於：(一)93年9
    月15日下午1 時許，在屏東縣新園鄉○○村○○路158 號「
    吉萊超商」前為警查獲，並扣得其所有如附表一所示之物。
    (二)94年1 月11日下午4 時20分許，在屏東縣新園鄉○○村○
    ○路上為警查獲，並扣得其所有供施用海洛因用如附表二所
    示之物。(三)94年2 月1 日下午0 時30分許，在上開永和路18
    1 巷5 號住處為警查獲，並扣得其所有供施用海洛因用或分
    裝海洛因用如附表三所示之物。(四)94年4 月7 日下午3 時40
    分許，在屏東縣新園鄉○○路232 號前為警查獲，並扣得其
    所有供施用海洛因用如附表四所示之物。(五)94年4 月25日下
    午2 時許，在屏東縣新園鄉○○村○○路上為警查獲，並扣
    得其所有供施用海洛因用如附表五所示之物。
二、案經屏東縣警察局東港分局報請臺灣屏東地方法院檢察署檢
    察官偵查起訴暨移送臺灣屏東地方法院及本院併案審理。
    理  由
一、程序方面─
    本件上訴人即被甲○○（以下簡稱被告）經合法傳喚（見本
    院卷第59頁送達證書），無正當理由不到庭，爰不待其到庭
    陳述，逕行判決。
二、認定犯罪事實所憑證據及理由─
  (一)上開犯罪事實，業據被告於偵訊、原審、本院調查程序中自
    白不諱（見94毒偵1091號卷第12頁，原審卷第37、79頁，本
    院卷第25頁）；且其於93年9 月15日下午1 時許、94年1 月
    11日下午4 時20分許、94年2 月1 日下午0 時30分許、94年
    4 月7 日下午3 時40分許、94年4 月25日下午2 時許，為警
    查獲後所採尿液，經送驗結果均呈嗎啡陽性反應（為海洛因
    代謝物），有屏東縣衛生局93年9 月24日屏縣衛檢六字第93
    0380號、94年1 月19日屏縣衛檢六字第940017號煙毒及麻醉
    藥品類委託檢驗結果通知書、臺灣檢驗科技股份有限公司第
    KＺ000000000000號、第KＺ000000000000號、第KＺ0000000000
    00號濫用藥物尿液檢驗報告各1 紙在卷可稽（見93毒偵字第
    2133號卷第6 頁、屏東縣警察局東港分局東警分刑00000000
    000 號卷第4 頁、原審卷第64頁，本院卷第32、41頁）；且
    扣案如附表二編號1 、附表五所示白粉共2 包，經法務部調
    查局鑑驗結果，確含有海洛因成分（合計淨重0.19公克，空
    包裝合計重0.41公克），有法務部調查局94年2 月15日調科
    壹字第240003498 號、調科壹字第240003666 號鑑定通知書
    各1 紙在卷可憑（見94核退85號卷第21頁，本院卷第56頁）
    ；又扣案如附表一編號1 、2 、附表三編號1、 附表四所示
    之物，經送檢驗結果均有海洛因成分，有高雄醫學大學附設
    中和紀念醫院第0000-000號、第0000-000號、第0000-000號
    、第0000-000號檢驗報告各1 紙在卷可稽（見原審卷第14、
    15、47頁，本院卷第52頁）；此外，復有如附表二編號2 、
    附表三編號2 、3 所示之物扣案可資佐證。足認被告自白與
    事實相符，堪以採信。
  (二)被告前於92年間因施用毒品案件，經臺灣屏東地方法院裁定
    送觀察、勒戒後，認無繼續施用毒品傾向，於92年8 月22日
    執行完畢釋放，並經臺灣屏東地方法院檢察署檢察官於92年
    8 月25日以92年度毒偵緝字第172 號為不起訴處分確定，有
    刑案資料查註紀錄表、臺灣高等法院被告前案紀錄表在卷可
    按。足認被告於觀察勒戒執行完畢釋放後5 年內，再犯本件
    施用第一級毒品罪。
三、論罪及撤銷改判之理由─
  (一)查海洛因係毒品危害防制條例第2 條第2 項第1 款所稱之第
    一級毒品，被告持以施用，核其所為，係犯同條例第10條第
    1 項施用第一級毒品罪。被告各次施用第一級毒品前持有毒
    品之行為，本均應各論以持有第一級毒品之罪，惟各該次持
    有毒品之行為均為其後施用毒品之行為所吸收，均不各另論
    持有第一級毒品罪。被告先後多次施用第一級毒品之犯行，
    時間緊接，犯罪構成要件相同，顯係基於概括犯意反覆為之
    ，應依連續犯之規定，論以一罪，並加重其刑。又公訴人雖
    未就被告自93年9 月15日起至94年4 月25日上午1 時許止，
    連續施用第一級毒品之犯行提起公訴，惟與已提起公訴部分
    有連續犯裁判上一罪關係，為起訴效力所及，本院自得併予
    審理。又被告前於91年間因竊盜案件，經臺灣屏東地方法院
    判處有期徒刑6 月確定，於93年2 月21日執行完畢，有臺灣
    高等法院被告前案紀錄表在卷可稽，其於5 年內再犯本件有
    期徒刑以上之罪，為累犯，依刑法第47條規定加重其刑，並
    遞加之。至於公訴人認被告係自93年8 月22日執行觀察勒戒
    完畢出監所後某日起即開始施用海洛因，惟並未明確指出被
    告施用海洛因之起始日期，是本院就此部分，自不另為無罪
    之諭知。
  (二)原審認被告有施用第一級毒品犯行，予以論罪科刑，固非無
    見。惟原審未及就被告除自93年9 月14日起至94年1 月31日
    上午2 時許止以外之如事實欄所示施用第一級毒品海洛因犯
    行（即移送本院併辦部分），一併加以審判，尚有未洽。檢
    察官以併案部分與起訴部分有裁判上一罪關係，為起訴效力
    所及，原審就此部分未及併予審究，指摘原判決不當，提起
    上訴，為有理由，自應由本院將原判決撤銷改判。
四、科刑及沒收之理由─
  (一)爰審酌被告前經觀察勒戒，仍未斷除毒癮，業如前述，且前
    後5 次為警查獲施用毒品，顯見其惡習已深，未能體悟施用
    毒品對自己、家人造成之傷害及社會之負擔，復有竊盜前科
    ，素行非佳，惟念其犯後尚知坦承犯行，態度尚稱良好等一
    切情狀，量處有期徒刑1 年2 月。
  (二)扣案如附表一編號1 、2 、附表二編號1 、附表三編號1 、
    附表四、附表五所示之物，為海洛因或殘留有海洛因，業如
    前述，均為毒品，均依毒品危害防制條例第18條第1 項前段
    規定，宣告沒收銷燬之。至於送驗耗費之海洛因部分，既已
    滅失不存在，不另予宣告沒收銷燬。又扣案如附表二編號2
    、附表三編號2 、3 所示之物，均為被告所有，業據被告供
    明在卷（見屏東縣警察局東港分局東警分刑00000000000 號
    卷第10頁，屏東縣警察局東港分局東警分刑0000000000號卷
    第9 頁），且為供被告施用海洛因或分裝海洛因之用，均依
    刑法第38條第1 項第2 款規定宣告沒收。
五、被告於94年2 月1 日下午0 時30分許為警查獲時，另持有殘
    留有甲基安非他命之玻璃管2 支，有高雄醫學大學附設中和
    紀念醫院第0000-000號檢驗報告1 紙在卷可稽（見原審卷第
    46頁）。此部分應另由檢察官依法處理，併此說明。
六、適用之法律─
  (一)刑事訴訟法第371 條、第369 條第1 項前段、第364 條、第
    299 條第1 項前段。
  (二)毒品危害防制條例第10條第1 項、第18條第1 項前段。
  (三)刑法第11條前段、第56條、第47條、第38條第1 項第2 款。
本案經檢察官沈紹嘉到庭執行職務。
中　　華　　民　　國　　94　　年　　7 　　月　　29　　日
                  刑事第七庭    審判長法  官  莊飛宗
                                      法  官  黃憲文
                                      法  官  曾逸誠
以上正本證明與原本無異。
如不服本判決，應於判決送達後10日內向本院提出上訴書狀，其
未敘述上訴理由者，並得於提起上訴後10日內向本院補提理由書
狀（均須按他造當事人之人數附繕本）「切勿逕送上級法院」。
中　　華　　民　　國　　94　　年　　7 　　月　　29　　日
　　　　　　　　　　　　　　　　　　　書記官  郭蘭蕙
附錄本判決論罪科刑法條：
毒品危害防制條例第10條第1 項：
施用第一級毒品者，處6月以上5年以下有期徒刑。
 附表一：
┌──┬─────────┬────────────────────┐
│編號│物　 品 　名 　稱 │備　　　　　　　　　　　　　　　　　　註│
├──┼─────────┼────────────────────┤
│1   │夾鏈殘渣袋2 只    │其上含有無從析離之海洛因                │
├──┼─────────┼────────────────────┤
│2   │注射針筒1 支      │其上含有無從析離之海洛因                │
└──┴─────────┴────────────────────┘
 附表二：
┌──┬─────────┬────────────────────┐
│編號│物　 品 　名 　稱 │備　　　　　　　　　　　　　　　　　　註│
├──┼─────────┼────────────────────┤
│1   │海洛因1 小包      │淨重0.1 公克，空包裝重0.16 公克         │
├──┼─────────┼────────────────────┤
│2   │注射針筒1 支      │供施打海洛因用                          │
└──┴─────────┴────────────────────┘
 附表三：
┌──┬─────────┬────────────────────┐
│編號│物　 品 　名 　稱 │備　　　　　　　　　　　　　　　　　　註│
├──┼─────────┼────────────────────┤
│1   │吸管1 支          │其上含有無從析離之海洛因                │
├──┼─────────┼────────────────────┤
│2   │注射針筒2 支      │供施打海洛因用                          │
├──┼─────────┼────────────────────┤
│3   │空夾鏈袋6 只      │供分裝海洛因用                          │
└──┴─────────┴────────────────────┘
 附表四：
┌──┬─────────┬────────────────────┐
│編號│物　 品 　名 　稱 │備　　　　　　　　　　　　　　　　　　註│
├──┼─────────┼────────────────────┤
│1   │注射針筒1 支      │其上含有無從析離之海洛因                │
└──┴─────────┴────────────────────┘
 附表五：
┌──┬─────────┬────────────────────┐
│編號│物　 品 　名 　稱 │備　　　　　　　　　　　　　　　　　　註│
├──┼─────────┼────────────────────┤
│1   │海洛因1 小包      │淨重0.09公克，空包裝重0.25 公克         │
└──┴─────────┴────────────────────┘
